【裁判字號】    98,消債抗,70
【裁判日期】    980831
【裁判案由】    協商認可
【裁判全文】
臺灣桃園地方法院民事裁定            98年度消債抗字第70號
抗  告  人
即  債權人  美商花旗銀行股份有限公司
法定代理人  甲○○
相  對  人
即  債務人  乙○○
上列抗告人因消費者債務清理條例聲請協商認可事件，對於民國
98年6 月26日本院98年度消債核字第4 號裁定提起抗告，本院裁
定如下：
    主  文
抗告駁回。
抗告程序費用新台幣壹仟元由抗告人負擔。
    理  由
一、按消費者債務清理條例第15條規定，關於更生或清算之程序
    ，除本條例別有規定外，準用民事訴訟法之規定。復按判決
    如有誤寫、誤算或其他類此之顯然錯誤者，法院得隨時或依
    聲請以裁定更正之，民事訴訟法第232 條第1 項定有明文。
    此於裁定亦準用之，同法第239 條亦定有明文。惟更正裁定
    ，並非法院就事件之爭執重新為裁判，不過將裁判中誤寫、
    誤算或其他類此之顯然錯誤，加以更正，使裁判中所表示者
    ，與法院本來之意思相符，原裁判之意旨，並未因而變更，
    最高法院79年台聲字第349 號判例可資參照。末依消費者債
    務清理條例第152 條第3 項之規定，法院就依消費者債務清
    理條例第152 條第1 項成立之協商債務清償方案所為認可裁
    定，不得抗告。
二、抗告意旨略以：當事人間債務協商認可事件，業經收受鈞院
    98年度消債核字第4 號認可裁定，因前開裁定內未附無擔保
    債務還款分配表暨表決結果，抗告人於民國98年5 月26日聲
    請更正，於98年6 月18日收受鈞院裁定，以本件不符民事訴
    訟法更正裁定之要件駁回。抗告人審酌系爭認可裁定僅係漏
    附還款分配表暨表決結果，並無誤寫誤繕之錯誤，遂再於同
    年6 月18日聲請補發附件，卻於同年7 月7 日再經鈞院以同
    前次理由裁定駁回。抗告人98年6 月18日之聲請狀係聲請鈞
    院補發還款分配表而非聲請更正，鈞院以本件並無任何誤寫
    、誤算或其他類此之顯然錯誤駁回抗告人之聲請，難認有理
    。另依消費者債務清理條例第152 條第3 項規定，債務清償
    方案經法院裁定認可後，得為執行名義。是若法院未於裁定
    內記載債務清償方案內容或未以附件方式證明債務清償方案
    內容，則將來債務人未依債務清償方案履行，抗告人欲以此
    認可裁定為執行名義向執行處聲請強制執行時，因認可裁定
    內未記載債務清償方案或附件證明債務清償方案內容，如同
    執行名義不完全，執行法院將無從認定請求金額，應認還款
    分配表暨表決結果為認可裁定之一部份，兩者具備始為完整
    之執行名義。綜上所述，抗告人就前開鈞院駁回補附還款分
    配表暨表決結果聲請之裁定不服，爰依法提起抗告，並聲明
    廢棄原裁定。
三、抗告人雖以其於98年6 月18日之聲請狀係聲請原審補發還款
    分配表，而非聲請更正，原審以本件並無任何誤寫、誤算或
    其他類此之顯然錯誤駁回抗告人之聲請，難認有理等語為由
    ，提起抗告。經查：
  (一)按裁定經宣示後，為該裁定之法院、審判長、受命法官或受
    託法官受其羈束；不宣示者，經公告或送達後受其羈束。民
    事訴訟法第238 條定有明文。是除裁定有誤寫、誤算或其他
    類此之顯然錯誤法院得按民事訴訟法第239 條準用同法第23
    2 條之規定依聲請或依職權以裁定更正者，法院即應受已生
    效力之裁定所羈束，縱有不當或違法情事，為原裁定之法院
    不能自行變更，當事人不服應以對原裁定抗告之方式為之。
    抗告人雖稱並非聲請更正，然其要求原審就已對外發生效力
    之裁定補充附件，今抗告人既非認原裁定違法或不當而要求
    撤銷，其真意自係要求原審更正原裁定之內容，故抗告人雖
    係聲請原審補發還款分配表，然其真意仍為聲請更正，自堪
    認定。
  (二)還款分配表暨表決結果，係該債務清償方案之附件內容，僅
    為本院於審酌債務清償方案與法有無牴觸之參考，並非為協
    商認可裁定之必要附件，原審之裁定未附還款分配表暨表決
    結果，自非有誤寫、誤算或其他類此之顯然錯誤之情形，故
    原審駁回抗告人之聲請，自無不合。
四、據上論結，本件抗告為無理由，爰裁定如主文。
中    華    民    國    98    年    8    月    31    日
                  民事第一庭  審判長法  官  郭琇玲
                                    法  官  陳婉玉
                                    法  官  陳雪玉
如不服本裁定，僅得於收受本裁定正本送達後10日內，以適用法
規顯有錯誤為理由，向本院提出再抗告狀（須附繕本乙份及繳納
再抗告裁判費新台幣1,000元），經本院許可後始可再抗告。
上列正本證明與原本無異。
中    華    民    國    98    年    9     月    2     日
                                    書記官  吳瓊英


司法院資訊處製作；財團法人民間司法改革基金會備份。
